Данил Куткевич бэкенд-разработчик

Эл. почта danil@kutkevich.org Расположение СПб, Россия Телефон +7 921 338 0130 Гитхаб/danil VK/danilkutkevich

Кратко о себе

Здравствуйте!

Меня зовут Данил, с 2016 года пишу на Go, до этого писал на Ruby on Rails.

Есть два проекта на Golang, разработанные на коммерческой основе — это бэкенды к игровым мобильным приложениям. Подробнее о них ниже, в разделе «опыт работы». К этим проектам есть немного общей логики в виде опенсорса, вынесенной в отдельные пакеты.

Могу похвастаться, самая большая из рекламных кампаний, принесшая нам 50000 регистраций новых пользователей, в течении нескольких дней, и создавшая нагрузку до 120 RPS, загрузила сервер менее чем на 10%. Из этих ресурсов, 90% процессорного времени и памяти, пришлось на базу данных. Написанное же мной приложение, потратило едва заметное количество процессорного времени и памяти.

И это, не смотря на то, что всё прочитанное из базы данных, кэшируется и никогда не перечитывается, либо до перезагрузки приложения, либо до истечения TTL.

120 RPS — это конечно мало, по сравнению с теми цифрами, которыми хвастаются на просторах интернета. Но направить большее количество трафика на сервер, к сожалению, не смогли.

Кроме этих проектов, есть и другие, написанные единолично. Но, не смотря на это, я командный игрок, и эффективнее всего работаю в сплочённой команде единомышленников)

Разрабатываю горизонтально масштабируемые АРІ и кэширующие серверы.

Пример моего кода на гитхабе.

Опыт работы

10.**2016–2018** Armor5Games

Bing Han Garden

Игровое мобильное приложение

Написал серверную часть. Например, RESTful API, TCP сервер для взаимодействия в реальном времени (готовится к выпуску), а также приём платежей через Apple Store и Google Play

Go PostgreSQL MongoDB Ansible

Rise of Pirates

Игровое мобильное приложение

Разрабатывал серверную часть. Написал приём платежей через Apple Store. Приложение с лёгкостью выдерживает нагрузку 120 RPS (50000 новых пользователей в неделю)

Go MySQL MongoDB Ansible

06.2**013**–08.2**016** Waveaccess

Электронная медкарта

Документооборот для медицинского учреждения

Разрабатывал серверную и клиентскую части.

Приложение выделяется своим размером: более 50-ти моделей

Ruby on Rails PostgreSQL

Holiadvice

Телемедицина

Hаписал back end. Например, приём платежей через Paypal, а также WebRTC-видеоконференцию

Ruby on Rails PostgreSQL WebRTC Heroku

Salemed

Заказ магниторезонансной томографии

Разрабатывал серверную и клиентскую части.

Самое сложное было писать на лиспе не используя привычный вебфреймворк)

Clojure PostgreSQL AngularJS

Fhirbase

Хранилище медицинских данных (FHIR — Fast healthcare interoperability resources) с открытым исходным кодом на основе PostgreSQL и V8

Вносил исправления в имеющийся функционал в соответствии со стандартом FHIR. Разработал систему нагрузочного тестирования, которая запускается из Travis CI на AWS EC2 при создании метки в Git

CoffeeScript PostgreSQL Bash script Ansible AWS

04.2012-06.2013 МОЛИНОС

НеваРеактив

Магазин химических реактивов

Написал backend. Например, полнотекстовой поиск по каталогу продукции, а также систему автоматического перезапуска приложения при перезагрузке сервера

Ruby on Rails Thinking Sphinx MySQL RSpec Nginx God Capistrano

Omorfia

Постоянно действующий конкурс, призом в котором является бесплатная пластическая операция

Коллективный блог

Ruby on Rails MySQL RSpec

09.**2010**-04.**2012** Аверс

prohq.ru

Фриланс биржа

Поиск адреса по КЛАДР (классификатор адресов Российской Федерации) и формирование PDF-бланка налоговой декларации для ИП

Ruby on Rails Thinking Sphinx MySQL Nginx jQuery Haml Sass

03.2008-09.2010 ДЖОН СТУДИЯ

ska.ru

Хоккейный клуб СКА

Из интересного — фото галерея с использованием гема Paperclip

Ruby on Rails PostgreSQL Nginx jQuery CSS HTML

<u> 11.2004-03.2008</u> Дараут сервис

hotelguide.com

Бронирование гостиницы

Переписал с ColdFusion на JavaServer Faces

ColdFusion MySQL JavaScript CSS HTML

06.2003-11.2004

Инвестиционная Компания Ленмонтажстрой

LMS

Корпоративный сайт компании

Мой первый проект

PHP MySQL CSS HTML

Образование

Санкт-Петербургский государственный университет телекоммуникаций им. проф. М.А.Бонч-Бруевича 1997 – 2001

Незаконченное высшее. Факультет многоканальных телекоммуникационных систем



17 июня 2018 в 12:34